【裁判字號】    89,易,1821
【裁判日期】    890629
【裁判案由】    槍砲彈藥刀械管制
【裁判全文】
臺灣板橋地方法院刑事判決                        八十九年度易字第一八二一號
    公  訴  人  臺灣板橋地方法院檢察署檢察官
    被      告  甲○○
右列被告因違反槍砲彈藥刀械管制條例案件，經檢察官提起公訴（八十九年度偵字第
二七五八號），本院判決如左：
    主  文
甲○○未經許可，於公共場所攜帶刀械，處有期徒刑參月，如易科罰金以參佰元折算
壹日，緩刑貳年，扣案武士刀壹把沒收。
    事  實
一、甲○○於民國（下同）八十八年十二月下旬某日，在南投縣竹山鎮○○街路邊空
    地拾獲他人丟棄之管制刀械武士刀乙把，其明知未經許可，不得持有，仍基於持
    有管制刀械犯意，先將該武士刀乙把攜回台北縣三重市○○街四十六號二樓住處
    放置，迄於八十九年一月三十日六時三十分許，甲○○為將上開武士刀改置於台
    北縣三重市○○○路養雞場其工作處所，乃持該武士刀外出，在道路公共場所攜
    帶之，於台北縣三重市○○○路、光興街口為警當場查獲，並扣得其隨身攜帶之
    前開武士刀乙把。
二、案經台北縣警察局三重分局報請台灣板橋地方法院檢察署檢察官偵查起訴。
    理  由
一、右開犯罪事實業經被告甲○○於警訊時供承不諱（見偵查卷第六頁被面警訊筆錄
    ），其於偵訊中並供稱係因好奇而收藏武士刀等語（見偵查卷第十八頁背面偵訊
    筆錄）。而扣案刀械經檢察官送請台北縣警察局鑑定後，判定屬管制刀械武士刀
    無誤，有台北縣警察局八十九年三月十四日八九北警保字第五六七四六號函可按
    ，被告於本院審理時翻異前供，辯稱：伊攜帶武士刀外出，是要將刀丟掉云云，
    不足採信，本件事證明確，被告犯行堪以認定。
二、按武士刀為槍砲彈藥刀械管制條例第四條第一項第三款所定之管制刀械，依同法
    第六條第一項規定，未經主管機關許可，不得持有之，被告以一持有行為未經許
    可持有武士刀，並將之攜帶外出至道路之公共場所，其所為係犯槍砲彈藥刀械管
    制條例第十五條第二款之於公共場所攜帶管制刀械罪，公訴人認被告僅係犯同法
    第十四條第三項之持有刀械罪，起訴法條容有未洽，應予變更。爰審酌被告犯罪
    動機、目的、於公共場所攜帶刀械，對社會公共秩序所生危害及犯罪後態度等一
    切情狀，量處如主文所示之刑，並諭知如易科罰金之折算標準。另查被告前未曾
    受有期徒刑以上刑之宣告，有台灣高等法院被告刑案紀錄簡覆表可按，其因一時
    失慮，偶罹刑典，經此刑之宣告後，應知警惕而無再犯之虞，本院因認暫不執行
    其刑為當，予以宣告緩刑二年，用啟自新。扣案武士刀乙把為違禁物，應依刑法
    第三十八條第一項第一款規定宣告沒收。
據上論斷，應依刑事訴訟法第二百九十九條第一項前段、第三百條，槍砲彈藥刀械管
制條例第十五條第二款，刑法第十一條前段、第四十一條、第三十八條第一項第一款
、第七十四條第一款，罰金罰鍰提高標準條例第二條判決如主文。
本案經檢察官林建中到庭執行職務
中    華    民    國      八十九        年    六        月    二十九    日
                                      臺灣板橋地方法院刑事第四庭
                                              法  官  陳  恒  寬
右正本證明與原本無異。
如不服本判決，應於判決送達後十日內，向本院提出上訴狀。
                                              書記官  葉  瑩  庭
中    華    民    國      八十九        年    七        月      三      日
附錄論罪科刑法條
槍砲彈藥刀械管制條例第十五條
未經許可攜帶刀械而有左列情形之一者，處二年以下有期徒刑：
一、於夜間犯之者。
二、於車站、埠頭、航空站、公共場所或公眾得出入之場所犯之者。
三、結夥犯之者。


司法院資訊處製作；財團法人民間司法改革基金會備份。
